臺灣桃園地方法院刑事判決　　　　　　　　　　　　　九十年度易字第二一九六號
　　公　訴　人　臺灣桃園地方法院檢察署檢察官
　　被　　　告　丁○○
　　輔　佐　人　戊○○
　　被　　　告　乙○○○
右列被告等因傷害等案件，經檢察官提起公訴（九十年度偵字第九三０六、一三０八
０號號），本院判決如左︰
    主  文
乙○○○傷害人之身體，處拘役拾日，如易科罰金，以佰元折算壹日。
丁○○毀棄他人之金針花菜，足以生損害於他人，處罰金壹仟元，如易服役，以佰
元折算壹日；又公然侮辱人，處罰金仟元，如易服勞役，以佰元折算壹日；應執
行罰金仟元，如易服勞役，以佰元折算壹日。又傷害人之身體，處拘役拾日，
如易科罰金，以佰元折算壹日。
    事  實
一、乙○○○居住之桃園縣中壢市○○里○○路一三一巷二一號及丁○○居住之桃園
    縣中壢市○○里○○路七三巷四二弄六三號後院相鄰，其二人因屋後空地使用問
    題早生嫌隙。丁○○於九十年五月三日十五時許，在桃園縣中壢市○○里○○路
    一三一巷二一號乙○○○住處後院，將乙○○○所種植之金針花菜一排拔除而毀
    棄之。隔日即九十年五月四日七時三十分許，乙○○○及丁○○二人復因故在其
    上開住處之後院隔鐵籬口角爭執，丁○○於爭吵時，更以「不要臉」、「四處
    別人的尪」、「討客兄」等語，公然侮辱乙○○○。其二人乃各均基於傷害之犯
    意，互以磚塊、石頭丟擲對方，丁○○為乙○○○所丟擲之磚塊所擊中，因而受
    有右小腿鈍傷、瘀血瘀青一處、左足背挫擦傷瘀青一處之傷害。乙○○○則因被
    丁○○所丟擲之磚塊擊中，而受有左足背部重物挫傷、擦破傷等傷害。
二、案經丁○○訴由桃園縣警察局中壢分局報告及丁○○之夫戊○○、乙○○○訴請
    台灣桃園地方法院檢察署檢察官偵查起訴。
    理  由
一、訊據被告丁○○、乙○○○均否認其有何犯行。惟查右揭事實，各據其二人互相
    指訴在卷，其二人均受有傷害部分，並有其二人所提出之診斷證明書可證。而證
    人甲○○○亦於本院審理時證稱：「伊在龍江路一三一巷二一號二樓聽到有人在
    爭吵，伊就探頭出來看，看到丁○○丟磚頭到乙○○○種菜的地方，乙○○○就
    說她的腳被磚頭打到，伊也聽到丁○○乙○○○偷漢子」等語。亦足證被告丁
    ○○有傷害及公然侮辱之犯行。被告丁○○更於警訊時自承有丟磚塊，以其二人
    毗鄰而居且相處不睦之情度之，其因口角進而謾，再互以磚頭、石塊擲對方，
    非無可能，是其二人互指對方丟擲磚石而傷害對方之言，應屬可信。而被告丁○
    ○亦應無自傷以告被告乙○○○之理。故其二人有傷害犯行，應堪認定。另證人
    丙○○亦證述被告丁○○有拔乙○○○所種於保麗龍箱內之金針花菜。亦足證被
    告毀損之犯行。是被告等有上開犯行均堪認定，其等空言否認，不足採信，應予
    依法論科。
二、核被告二人所為，均犯有刑法第二百七十七條第一項之罪。被告丁○○則更犯有
    刑法第三百零九條第一項、第三百五十四條之罪。被告丁○○所犯上開三罪間，
    罪名不同，犯意各別，應予分論併罰之。爰審酌被告犯罪之動機、其二人因口角
    而互相傷害，其等犯罪時所受之刺激、犯罪之手段、被害人所受傷害程度非大及
    被告犯罪後之態度等一切情狀，各罪量處如主文所示之刑，並分別諭知易科罰金
    及易服勞役之折算標準，以示懲儆。被告丁○○所犯之公然侮辱及毀損部分，並
    定其應執行之刑及易服勞役之標準。
據上論斷，應依刑事訴訟法第二百九十九條第一項前段、刑法第二百七十七條第一項
、第三百零九條第一項、第三百五十四條、第四十一條第一項前段、第四十二條第二
項、第五十一條第七款，罰金罰鍰提高標準條例第一條前段、第二條，判決如主文。
本案經檢察官魏雯祈到庭執行職務。
中      華      民      國      九十一      年    三      月    二十一  日
                                  臺灣桃園地方法院刑事第二庭
                                      法  官    林明洲
右正本證明與原本無異。
如不服本判決書應於送達後十日內向本院提出上訴狀。
                                      書記官    陳韻如
中      華      民      國      九十一      年    三      月    二十一  日
附論罪科刑法條：
刑法第二百七十七條
傷害人之身體或健康者，處三年以下有期徒刑，拘役或一千元以下罰金。
犯前項之罪，因而致人於死者，處無期徒或七年以上有期徒刑，致重傷者，處三年以
上、十年以下有期徒刑。
刑法第三百零九條
公然侮辱人者，處拘役或三百元以下罰金。
以強暴犯前項之罪者，處一年以下有期徒刑、拘役或五百元以上罰金。
刑法第三百五十四條
毀棄、損壞前二條以外之他人之物或致令不堪用，足以生損害於公眾或他人者，處二
年以下有期徒刑、拘役或五百元以下罰金。
